臺灣彰化地方法院刑事判決　　　　　　　　　　　　九十三年度訴字第一四九號
　　公　訴　人　臺灣彰化地方法院檢察署檢察官
　　被　　　告　甲○○
　　指定辯護人　本院公設辯護人乙○○
右列被告因違反槍砲彈藥刀械管制條例案件，經檢察官提起公訴（九十三年偵字第五
一七一號、第五五四五號），本院判決如左：
        主  文
甲○○未經許可，持有子彈，累犯，處有期徒刑陸月，併科罰金新臺幣貳萬元，罰金
如易服勞役，以新臺幣玖佰元即銀元參佰元折算壹日。扣案之土造子彈貳顆沒收；又
共同未經許可，製造可發射子彈具有殺傷力之槍枝，累犯，處有期徒刑陸年，併科罰
金新臺幣壹拾萬元，罰金如易服勞役，以新臺幣玖佰元即銀元參佰元折算壹日。扣案
之改造手槍壹支（槍枝管制編號為0000000000號，含彈匣壹個）沒收。應
執行有期徒刑陸年肆月，併科罰金新臺幣壹拾壹萬元，罰金如易服勞役，以新臺幣玖
佰元即銀元參佰元折算壹日。扣案之土造子彈貳顆、改造手槍壹支（槍枝管制編號為
0000000000號，含彈匣壹個）均沒收。
        事  實
一、甲○○有違反麻醉藥品管理條例、肅清煙毒條例、藥事法等前科，嗣於民國八十
    六年一月間，因違反麻醉藥品管理條例案件，經臺灣南投地方法院於八十七年八
    月十四日判處有期徒刑六月確定，並與前案撤銷假釋之殘刑有期徒刑二年七月四
    日接續執行，合併計算假釋期間，而於九十年十二月五日因縮短刑期假釋出獄，
    縮刑期滿日期為九十一年七月一日，未經撤銷，視為執行完畢。仍不知警惕，於
    九十三年五月初某日，在臺中市第一廣場百貨公司之模型玩具店，由詳名、年籍
    不詳之成年男子將土造子彈六顆送予甲○○，其竟未經許可，加以收受，並持有
    上開六顆土造子彈。甲○○又於九十三年六月初某日（起訴書誤載為五月初某日
    ），至臺中市第一廣場百貨公司之模型玩具店購買仿ＳＩＧ  ＳＡＵＥＲ廠製Ｐ
    二００型玩具手槍一把後，因該玩具槍之槍管有阻鐵，未打通，當場詢問在場不
    詳姓名、年籍之成年男子，可否加以改造，該男子表示可以，其二人竟共同基於
    改造槍枝之犯意聯絡，由甲○○以新臺幣（下同）一萬二千元之代價，委託該男
    子將其購買之上開玩具槍加以改造，該名男子即在不詳處所，將上開槍枝更換槍
    管，使該手槍具有可擊發子彈具殺傷力之槍枝。嗣於九十三年七月八日二時五十
    分許，經警持拘票在臺中縣沙鹿鎮○○里○○○路六六０巷一號海德堡汽車旅館
    一一０號房查獲，並扣得其藏於該汽車旅館一一０號房一樓門外廢棄地毯中之上
    開槍枝（含彈匣一個）及子彈三顆（子彈經甲○○試射後僅剩三顆）。
二、案經彰化縣警察局員林分局報請臺灣彰化地方法院檢察署檢察官偵查起訴。
        理  由
一、右揭犯罪事實，業據被告甲○○於偵查中及本院審理時坦承：扣案之土造子彈是
    不詳姓名、年籍之成年男子給伊的，而扣案之槍枝伊買到時無法擊發，係伊以一
    萬二千元之代價，委託該不詳姓名、年籍之成年男子改造，換裝槍管而成；伊持
    有子彈與上開改造手槍之時間不同，二者並無關係等語不諱。又扣案手槍及子彈
    經送請內政部警政署刑事警察局鑑驗結果，認扣案之槍枝為改造九０手槍（槍枝
    管制編號為0000000000號），係由仿ＳＩＧ  ＳＡＵＥＲ廠半自動手
    槍製造之金屬玩具手槍，更換土造金屬槍管改造而成之改造手槍，機械性能良好
    ，可擊發適用子彈，具有殺傷力；另改造九０子彈三顆，均係土造子彈（具直徑
    八．九mm金屬彈頭），經取樣一顆試射，可擊發，亦均具有殺傷力等情，有該局
    九十三年七月二十七日刑鑑字第０九三０一四六四０九號鑑驗通知書一份附卷可
    憑。並有上開改造手槍一支及土造子彈二顆（另一顆已試射滅失）扣案可資佐證
    ，足徵被告自白顯與事實相符，本件事證已臻明確，被告犯行堪以認定。
二、核被告所為，係犯槍砲彈藥刀械管制條例第十一條第一項未經許可製造槍枝罪、
    第十二條第四項未經許可持有子彈罪。檢察官認被告所犯，係槍砲彈藥刀械管制
    條例第十條第四項之未經許可持有模型槍罪，然扣案之槍枝並非模型槍，此有上
    開內政部警政署刑事警察局鑑驗通知書可稽，起訴法條容有誤會，惟起訴之社會
    基本事實相同，本院自得變更法條審理之。另檢察官認被告前開犯行係一行為觸
    犯數罪名之想像競合犯，然被告係先持有子彈後，再另行起意改造槍枝，業據被
    告供明在卷，是其所犯前開二罪間，犯罪構成要件不同，行為互殊，顯係基於各
    別犯意為之，應予分論併罰。又被告與真實姓名、年籍不詳之成年男子二人間，
    就前開製造槍枝犯行，具有犯意聯絡與行為分擔，應論以共同正犯。次查，被告
    曾於八十六年一月間，因違反麻醉藥品管理條例案件，經臺灣南投地方法院於八
    十七年八月十四日判處有期徒刑六月確定，並與前案撤銷假釋之殘刑有期徒刑二
    年七月四日接續執行，合併計算假釋期間，而於九十年十二月五日因縮短刑期假
    釋出獄，縮刑期滿日期為九十一年七月一日，未經撤銷，視為執行完畢，有臺灣
    高等法院被告全國前案紀錄表、臺灣彰化地方法院檢察署刑案資料查註紀錄表各
    一份在卷可按，其受有期徒刑執行完畢後，五年內再犯本件有期徒刑以上之罪，
    為累犯，所犯前開之罪均應依刑法第四十七條之規定加重其刑。爰審酌被告有多
    次前科，品行不佳，及其犯罪之動機、目的、手段，雖未持前開槍彈犯案，惟改
    造槍枝之潛在危害匪淺，暨犯罪後坦承犯行之態度等一切情狀，分量處如主文所
    示之刑，並就併科罰金部分諭知易服勞役之折算標準，再定其應執行之刑，及併
    科罰金部分諭知易服勞役之折算標準，以示懲處。至扣案之仿ＳＩＧ  ＳＡＵＥ
    Ｒ廠製改造九０手槍（槍枝管制編號為0000000000號，含彈匣一個）
    、土造子彈二顆均屬違禁物，應依刑法第三十八條第一項第一款之規定宣告沒收
    。另扣案具殺傷力之土造子彈一顆，因鑑定試射滅失，故不另為沒收之諭知，附
    此敘明。
據上論斷，應依刑事訴訟法第二百九十九條第一項前段、第三百條，槍砲彈藥刀械管
制條例第十一條第一項、第十二條第四項，刑法第十一條前段、第四十七條、第四十
二條第二項、第五十一條第五款、第七款、第三十八條第一項第一款，現行法規所定
貨幣單位折算新台幣條例第二條，罰金罰鍰提高標準條例第二條，判決如主文。
本案經檢察官林裕斌到庭執行職務。
中      華      民      國      九十三      年    十二    月    十五    日
                                臺灣彰化地方法院刑事第一庭
                                    審判長法官  葉  榮  郎
                                    法      官  葛  永  輝
                                    法      官  陳  秋  錦
右正本證明與原本無異。
如不服本判決，應於判決送達後十日內，向本院提出上訴狀（須附繕本）。
                                    法院書記官  于  淑  真
中      華      民      國      九十三      年    十二    月    十五    日
槍砲彈藥刀械管制條例第十一條
未經許可，製造、販賣或運輸第四條第一款所稱其他可發射金屬或子彈具有殺傷力之
各式槍砲者，處五年以上有期徒刑，併科新臺幣一千萬元以下罰金。
未經許可，轉讓、出租或出借前項所列槍砲者，處三年以上十年以下有期徒刑，併科
新臺幣七百萬元以下罰金。
意圖供自己或他人犯罪之用，而犯前二項之罪者，處無期徒刑或七年以上有期徒刑，
併科新臺幣一千萬元以下罰金。
未經許可，持有、寄藏或意圖販賣而陳列第一項所列槍砲者，處一年以上七年以下有
期徒刑，併科新臺幣七百萬元以下罰金。
第一項至第三項之未遂犯罰之。
槍砲彈藥刀械管制條例第十二條
未經許可，製造、販賣或運輸子彈者，處一年以上七年以下有期徒刑，併科新臺幣五
百萬元以下罰金。
未經許可，轉讓、出租或出借子彈者，處六月以上五年以下有期徒刑，併科新臺幣三
百萬元以下罰金。
意圖供自己或他人犯罪之用，而犯前二項之罪者，處三年以上十年以下有期徒刑，併
科新臺幣七百萬元以下罰金。
未經許可，持有、寄藏或意圖販賣而陳列子彈者，處五年以下有期徒刑，併科新幣三
百萬元以下罰金。
第一項至第三項之未遂犯罰之。
